Minutes et répertoires du notaire Jean Auguste MIRABEL-CHAMBAUD, 14 août 1840 - 18 mai 1847 (étude XXXVIII)
Archives nationales
- Répertoire(s) de Jean Auguste MIRABEL-CHAMBAUD, 9 avril 1840 - 11 décembre 1847; MC/RE/XXXVIII/17
  - Répertoire. 1840, 9 avril - 1847, 11 décembre, 9 avril 1840 - 11 décembre 1847; MC/RE/XXXVIII/17
    - Inventaire après décès: Lassau, Julie. Berlize, Baptiste-Isidore (épouse). chimiste en or à façon. Montmorency (rue de), n° 1, au Marais., 13 juillet 1843
      inventaire après décès; Montmorency (rue de); Lassau, Julie; Berlize, Baptiste Isidore; chercheur
    - Inventaire après décès: Cointet, François. Saint-Victor (rue), n° 62., 1er août 1843
      inventaire après décès; Saint-Victor (rue); Cointet, François
    - Inventaire après décès: Masson, Jean-Marie. propriétaire. Bercy (rue de), n° 6, au Marais., 10 août 1843
      inventaire après décès; Bercy-au-Marais (rue de); Masson, Jean-Marie
    - Inventaire après décès: Louveau, Marie-Françoise. Groseil, Jean-François (épouse). chaise (marchand de). Faubourg-Poissonnière (rue du), n° 70 bis., 28 août 1843
      inventaire après décès; Faubourg-Poissonnière (rue du); Louveau, Marie-Françoise; Groseil, Jean-François; commerçant
    - Inventaire après décès: Sclavo, Jeanne-Henriette. Chatain, Marc (épouse). gant (contremaître fabrication de), demeurant à Naples. Décédée rue du Faubourg-Saint-Martin, n° 135., 16 septembre 1843
      Acte passé par-devant un notaire substituant:
      Me Troyon.
      inventaire après décès; Naples (Italie); Faubourg-Saint-Martin (rue du); Sclavo, Jeanne-Henriette; Chatain, Marc
    - Inventaire après décès: Genet, Pétronille. Corde, Louis (épouse). concierge. Faubourg-Saint-Martin (rue du), n° 84., 21 septembre 1843
      inventaire après décès; Faubourg-Saint-Martin (rue du); Genet, Pétronille; Corde, Louis; concierge
    - Inventaire après décès: Paillard, Alexandre-Louis-Michel. docteur en médecine. Saint-Georges (rue), n° 28., 26 septembre 1843
      inventaire après décès; Saint-Georges (rue); Paillard, Alexandre-Louis-Michel; médecin
    - Inventaire après décès: Duhamel, Pierre-Etienne. Grenelle (rue de), n° 126, Saint-Germain., 13 octobre 1843
      inventaire après décès; Grenelle (rue de); Duhamel, Pierre-Etienne
    - Inventaire après décès: Demoussy, Jean-Edouard. Martyrs (rue des), n° 70., 13 octobre 1843
      inventaire après décès; Martyrs (rue des); Demoussy, Jean-Edouard
    - Inventaire après décès: Lechevin, François-Etienne. charpentier (ancien maître) et propriétaire. Saint-Ambroise-Popincourt (rue), n° 7., 27 octobre 1843
      inventaire après décès; Saint-Ambroise (rue); Lechevin, François-Etienne; charpentier
    - Inventaire après décès: Delannoy, Jean-Baptiste. propriétaire. Anjou au Marais (rue d'), n° 4, et décédé le 10 août 1843 à Marseille (Oise)., 2 novembre 1843
      inventaire après décès; Marseille-en-Beauvaisis (Oise); Anjou-au-Marais (rue d'); Delannoy, Jean-Baptiste
    - Inventaire après décès: Girard, Pierre. Petites-Ecuries (rue des), n° 29., 9 novembre 1843
      inventaire après décès; Petites-Ecuries (rue des); Girard, Pierre
    - Inventaire après décès: Presseraux, Claude-Nicolas. propriétaire. Chevalier-du-Guet (rue du), n° 1., 9 novembre 1843
      inventaire après décès; Chevalier-du-Guet (rue du); Presseraux, Claude-Nicolas
    - Inventaire après décès: Ruze, Madeleine. Guillot, Pierre (épouse). entrepreneur du transport des prisonniers. Basse du Rempart (rue), n° 10., 21 novembre 1843
      inventaire après décès; Basse-du-Rempart (rue); Ruze, Madeleine; Guillot, Pierre; chef d'entreprise
    - Inventaire après décès: Laire, Claude-Louis-Augustin. rentier. Lune (rue de la), n° 29., 15 janvier 1844
      inventaire après décès; Lune (rue de la); Laire, Claude-Louis-Augustin
    - Inventaire après décès: Ravilhac, Pierre-Mathieu. rentier. Gravilliers (rue des), n° 41., 29 janvier 1844
      inventaire après décès; Gravilliers (rue des); Ravilhac, Pierre-Mathieu
    - Inventaire après décès: Bourget, Jacques-François. propriétaire. Echiquier (rue de l'), n° 28., 31 janvier 1844
      inventaire après décès; Echiquier (rue de l'); Bourget, Jacques-François
    - Inventaire après décès: Madinier, Julienne-Marguerite. Villetard, Edme (épouse). Royale (place), n° 26., 2 mars 1844
      inventaire après décès; Royale (place); Madinier, Julienne-Marguerite; Villetard, Edme
    - Inventaire après décès: Buffle, Joseph. Deux-Ecus (rue des), n° 15., 15 mars 1844
      inventaire après décès; Deux-Ecus (rue des); Buffle, Joseph
    - Inventaire après décès: Faulconnier, Anne-Eléonore de. Faulconnier, Louis-Henri (épouse). Capron (rue), n° 7, Batignolles-Monceaux., 2 avril 1844
      inventaire après décès; Capron (rue); Batignolles-Monceaux (ancienne commune); Faulconnier, Anne-Eléonore de; Faulconnier, Louis-Henri
    - Inventaire après décès: Boyer, Reine-Angélique. Chavaroche, Alexis-Stanislas (épouse). Vertus (rue des), n° 21., 18 avril 1844
      inventaire après décès; Vertus (rue des); Boyer, Reine-Angélique; Chavaroche, Alexis-Stanislas
    - Inventaire après décès: Nottelet, Constantin-Simon. doreur sur métaux. Grand-Prieuré (rue du), n° 4. et de Anne Damien, sa veuve., 22 mai 1844
      inventaire après décès; Grand-Prieuré (rue du); Nottelet, Constantin-Simon; Damien, Anne; décorateur
    - Inventaire après décès: Thomas, Louis-Hildevert. rentier. Marie-Stuart (rue), n° 20. décédé à Abancourt (Seine inférieure) (sic)., 1er juillet 1844
      inventaire après décès; Marie-Stuart (rue); Thomas, Louis-Hildevert
    - Inventaire après décès: Montegu, François-Helderic-Théodore. loueur de cabriolets. Pierre-Levée (rue), n° 12., 23 juillet 1844
      inventaire après décès; Pierre-Levée (rue de la); Montegu, François-Helderic-Théodore; loueur de véhicules
    - Inventaire après décès: Velter, Dominique. Saint-Gervais (rue du), n° 36., 26 juillet 1844
      inventaire après décès; Saint-Gervais (rue); Velter, Dominique
    - Inventaire après décès: Mazuel, Marie. Burguiere, Jean-Pierre-André (épouse). briquet (fabricant de). Ancre (passage de l'), n° 2 bis., 8 août 1844
      inventaire après décès; Ancre (passage de l'); Mazuel, Marie; Burguiere, Jean-Pierre-André
    - Inventaire après décès: Beauchange, Alexandre-Aimé. tailleur (marchand). Oursine (rue de l'), n° 45., 22 août 1844
      inventaire après décès; Lourcine (rue de); Beauchange, Alexandre-Aimé; tailleur d'habits
    - Inventaire après décès: Daciet, Jeanne. Schauer, Georges (épouse). charpentier (ouvrier). Neuve-Saint-Gilles (rue), n° 9., 7 octobre 1844
      inventaire après décès; Saint-Gilles (rue); Daciet, Jeanne; Schauer, Georges; charpentier
    - Inventaire après décès: Ramond, Augustine-Rosine. Bailly, Pierre-Jacques-Donatien (épouse). Francs-Bourgeois (rue des), n° 18, au Marais., 4 décembre 1844
      inventaire après décès; Francs-Bourgeois (rue des); Ramond, Augustine-Rosine; Bailly, Pierre-Jacques-Donatien
    - Inventaire après décès: Perrot, Hippolyte-Henri. quincaillier (marchand). Pelleterie (rue de la), n° 23., 11 décembre 1844
      inventaire après décès; Pelleterie (rue de la); Perrot, Hippolyte-Henri; commerçant
    - Inventaire après décès: Rang, Pierre-Charles-Léonard-Alexandre. décédé à Mayotte., 24 décembre 1844
      inventaire après décès; Rang, Pierre-Charles-Léonard-Alexandre
    - Inventaire après décès: Piedallux, François-Marin. Copeau (rue), n° 1, hôpital de la Pitié., 9 janvier 1845
      inventaire après décès; Copeau (rue); Pitié-Salpêtrière (hôpital de la); Piedallux, François-Marin
    - Inventaire après décès: Choiselat, Marie-Josèphe-Caroline. Certes, François-Adolphe (épouse). Pot de-Fer Saint Sulpice (rue du), n° 8., 31 janvier 1845
      inventaire après décès; Choiselat, Marie-Josèphe-Caroline; Certes, François-Adolphe
    - Inventaire après décès: Lefebvre, Françoise. Barre, Zacharie (épouse). Saint-Martin (rue), n° 263., 3 février 1845
      inventaire après décès; Saint-Martin (rue); Lefebvre, Françoise; Barre, Zacharie
    - Inventaire après décès: Legrand, Geneviève-Hortense. Dimpre, Pierre-Philippe (épouse). Saint-Antoine (rue), n° 92., 5 février 1845
      inventaire après décès; Saint-Antoine (rue); Legrand, Geneviève-Hortense; Dimpre, Pierre-Philippe
    - Inventaire après décès: Talon, Marie-Victoire. Debitte, Pierre-Louis (épouse). Madeleine (rue de la), n° 3., 5 mai 1845
      inventaire après décès; Madeleine (rue de la); Talon, Marie-Victoire; Debitte, Pierre-Louis
    - Inventaire après décès: Gueroult, Pierre-Clément. Tiquetonne (rue), n° 17., 9 mai 1845
      inventaire après décès; Tiquetonne (rue); Gueroult, Pierre-Clément
    - Inventaire après décès: Picque, Louis-Pierre. Faubourg-Saint-Antoine (rue du), n° 71., 23 mai 1845
      inventaire après décès; Faubourg-Saint-Antoine (rue du); Picque, Louis-Pierre
    - Inventaire après décès: Beaudelot, Jean., 28 mai 1845
      inventaire après décès; Beaudelot, Jean
    - Inventaire après décès: Launoy, Adolphe. Faubourg-Saint-Denis (rue du), n° 89., 5 juin 1845
      inventaire après décès; Faubourg-Saint-Denis (rue du); Launoy, Adolphe
    - Inventaire après décès: Maitre, Françoise-Geneviève. Faubourg-Saint-Martin (rue du), n° 142., 15 juillet 1845
      inventaire après décès; Faubourg-Saint-Martin (rue du); Maitre, Françoise-Geneviève
    - Inventaire après décès: Lamy, Denise-Virginie. Starck, André (épouse). Saint-Honoré (rue), n° 75., 16 juillet 1845
      inventaire après décès; Saint-Honoré (rue); Lamy, Denise-Virginie; Starck, André
    - Inventaire après décès: Leduc, Françoise-Louise. Despreaux, Augustin (veuve). Faubourg-Saint-Martin (rue du), n° 192., 25 juillet 1845
      inventaire après décès; Faubourg-Saint-Martin (rue du); Leduc, Françoise-Louise; Despreaux, Augustin
    - Inventaire après décès: Germaine, Marie. Guestron, Benjamin-Elie (épouse). traiteur. Fidélité (rue de la), n° 21., 29 août 1845
      inventaire après décès; Fidélité (rue de la); Germaine, Marie; Guestron, Benjamin-Elie; restaurateur
    - Inventaire après décès: Bec, Pierre. chapeau de paille (fabricant de). Rambuteau (rue), n° 50., 4 septembre 1845
      inventaire après décès; Rambuteau (rue); Bec, Pierre; fabricant d'accessoires vestimentaires
    - Inventaire après décès: Spronck, Henri-Joseph. bois (marchand de). Invalides (boulevard des), n° 6., 15 septembre 1845
      inventaire après décès; Invalides (boulevard des); Spronck, Henri-Joseph; négociant
    - Inventaire après décès: Philbert, François. Garçon de cave de la société Bordelaise. Rochechouart (rue de), n° 5. Décédé le 5 septembre 1845. A la requête de Emilie Louise Bureau, sa veuve., 25 septembre 1845
      inventaire après décès; Rochechouart (rue de); Philbert, François; Bureau, Emilie Louise
    - Inventaire après décès: Terrasse, Marie-Angélique. Bourdel, François (épouse). herboriste. Poterie des-Halles (rue de la), n° 29., 29 septembre 1845
      inventaire après décès; Poterie (rue de la); Terrasse, Marie-Angélique; Bourdel, François; herboriste
    - Inventaire après décès: Breton, Jean-Joseph-Antoine. Vins (marchand de). Gentilly, Bicêtre (fort de), n° 14., 11 octobre 1845
      inventaire après décès; Le Kremlin-Bicêtre (Val-de-Marne); Breton, Jean Joseph Antoine; commerçant
    - Inventaire après décès: Poissonnier, Clotilde-Victoire. Bridoux, Nicolas (épouse). rentier. Vincennes, Midi (rue du), n° 6., 30 octobre 1845
      inventaire après décès; Vincennes (Val-de-Marne); Poissonnier, Clotilde-Victoire; Bridoux, Nicolas
    - Inventaire après décès: Jenne, Philippe-Jacques. limonadier et tenant hôtel garni. Fossés-Saint-Germain-l'Auxerrois (rue des), n° 16., 20 novembre 1845
      inventaire après décès; Fossés-Saint-Germain-l'Auxerrois (rue des); Jenne, Philippe-Jacques; Genne, Philippe-Jacques; hôtelier; restaurateur
    - Inventaire après décès: Verchère, Jeanne-Cécile-Zénaïde. Guilbert, Etienne (épouse). libraire et commis voyageur (ancien). Jean-Jacques-Rousseau (rue), n° 3., 29 novembre 1845
      inventaire après décès; Jean-Jacques-Rousseau (rue); Verchère, Jeanne-Cécile-Zénaïde; Guilbert, Etienne; voyageur de commerce; libraire
    - Inventaire après décès: Maigne, Guillaume. chaudronnier (marchand). Montholon (rue de), n° 26., 11 décembre 1845
      inventaire après décès; Montholon (rue de); Maigne, Guillaume; forgeron
    - Inventaire après décès: Monier, Marie-Joséphine. Lesquilliez, Auguste-Théodore (épouse). négociant. Bourbon-Villeneuve (rue), n° 53., 5 janvier 1846
      inventaire après décès; Bourbon-Villeneuve (rue de); Monier, Marie-Joséphine; Lesquilliez, Auguste-Théodore; négociant
    - Inventaire après décès: Boucheman, Louis-André-Jules de. concierge du château de Versailles., 31 janvier 1846
      inventaire après décès; Versailles (Yvelines); Boucheman, Louis-André-Jules de; concierge
    - Inventaire après décès: Chamblars, Annette-Marie. Muller, Jean-Pierre (veuve). Hauteville (rue d'), n° 51., 8 avril 1846
      inventaire après décès; Hauteville (rue d'); Chamblars, Annette-Marie; Muller, Jean-Pierre
    - Inventaire après décès: Rivière, Pierre-Georges dit Firmin. négociant commissionnaire en marchandises. Bonne-Nouvelle (boulevard de), n° 28., 5 mai 1846
      inventaire après décès; Bonne-Nouvelle (boulevard de); Rivière, Pierre-Georges dit Firmin; commerçant; négociant
    - Inventaire après décès: Lefebure, Augustine-Dorothée. Carteron, Augustin-Nicolas (épouse). propriétaire. Hauteville (rue d'), n° 15., 22 mai 1846
      inventaire après décès; Hauteville (rue d'); Lefebure, Augustine-Dorothée; Carteron, Augustin-Nicolas
    - Inventaire après décès: Stezle, Georges. employé de l'administration des télégraphes. Université (rue de l'), n° 5., 29 mai 1846
      inventaire après décès; Université (rue de l'); Stezle, Georges
    - Inventaire après décès du baron Ignace-Louis-Jean-Michel-Alphonse de Dembowsky, capitaine de cavalerie (ancien)., 9 juin 1846
      inventaire après décès; Dembowsky, Ignace Louis Jean Michel Alphonse de; officier (armée)
    - Inventaire après décès: Kowalsky, Charles-Edouard-Henri. pierres dures (marchand de). Vaucanson (rue), n° 4., 16 juin 1846
      inventaire après décès; Vaucanson (rue); Kowalsky, Charles-Edouard-Henri; commerçant
    - Inventaire après décès: Gentil, Jean-Baptiste. propriétaire. Buffon (rue), n° 11., 5 septembre 1846
      inventaire après décès; Buffon (rue); Gentil, Jean-Baptiste
    - Inventaire après décès: Hope, Théodore-Adrien. propriétaire. Hauteville (rue d'), n° 56., 7 septembre 1846
      inventaire après décès; Hauteville (rue d'); Hope, Théodore-Adrien
    - Inventaire après décès: Martin, Geneviève. Louis, Laurent-Claude (veuve). Charenton (rue de), n° 141 et Saint-Germain-en-Laye., 17 septembre 1846
      inventaire après décès; Charenton (rue de); Saint-Germain-en-Laye (Yvelines); Martin, Geneviève; Louis, Laurent-Claude
    - Inventaire après décès: Bouquet, Jean-René-Théodore. avoué au Tribunal civil de 1ère instance de la Seine [ancien]. Thérèse (rue), n° 4., 25 septembre 1846
      liquidation de la succession de Jean René Théodore Bouquet Legras le 24 juin 1850, RE/XXXI/19.
      inventaire après décès; Thérèse (rue); Bouquet, Jean-René-Théodore; Bouquet-Legras, Jean-René-Théodore; avoué
    - Inventaire après décès: Papault, Cécile. Hoffmann, Antoine-Charles (épouse). cordonnier (marchand). Dauphin (rue du), n° 9 et 11., 20 octobre 1846
      inventaire après décès; Dauphin (rue du); Papault, Cécile; Hoffmann, Antoine-Charles; cordonnier
    - Inventaire après décès: Lemaire, Marie-Euphrasie. Foconie, Jean-Félix-Auguste (épouse). tailleur d'habits. Saint-Honoré (rue), n° 255., 23 octobre 1846
      inventaire après décès; Saint-Honoré (rue); Lemaire, Marie-Euphrasie; Foconie, Jean-Félix-Auguste; tailleur d'habits
    - Inventaire après décès: Delepine, Laurent-Julien. marchand à la halle. Saint-Maur (rue), n° 70., 24 octobre 1846
      inventaire après décès; Saint-Maur (rue); Delepine, Laurent-Julien; commerçant
    - Inventaire après décès: Devaux, Marie-Julie. Lesueur, Victor (épouse). Employé. Fourcy (rue de), n° 8, Saint-Antoine, décédée à Bethisy-Saint-Pierre, le 12 octobre 1846., 30 octobre 1846
      inventaire après décès; Fourcy (rue de); Devaux, Marie-Julie; Lesueur, Victor
    - Inventaire après décès: Dubois, Laurent-Antoine-Richard. Valois-Saint-Honoré (rue de), n° 4., 15 janvier 1847
      inventaire après décès; Valois-Saint-Honoré (rue de); Dubois, Laurent-Antoine-Richard
    - Inventaire après décès: Sieber, Georges-Julius. Passy, Fortes-Terres (rue des), n° 4., 5 février 1847
      inventaire après décès; Passy (ancienne commune); Fortes-Terres (rue des); Fortes-Terres (rue des); Sieber, Georges-Julius
    - Inventaire après décès: Depeuille, Adélaïde-Euphrasie. Lanne, Antoine (veuve). Sainte-Appoline (rue), n° 11., 4 mars 1847
      inventaire après décès; Sainte-Apolline (rue); Depeuille, Adélaïde-Euphrasie; Lanne, Antoine
    - Inventaire après décès de Baudart, Pierrette-Antoinette-Gabrielle. veuve de Pierre Brigitte Barrué, épouse de Prudence Marie Argenton, propriétaire. Saint-Benoît (rue), n° 13. décédée le 19 mars 1847., 12 avril 1847
      inventaire après décès; Saint-Benoît (rue); Baudart, Pierrette-Antoinette-Gabrielle; Argenton, Prudence-Marie; Barrué, Pierre-Brigitte